臺灣高等法院臺中分院刑事判決　　　　　　　民國九十一年度上易字第一一九三號
　　上　訴　人　臺灣彰化地方法院檢察署檢察官
　　被　　　告　甲○○
右上訴人因被告竊盜案件，不服臺灣彰化地方法院中華民國九十一年四月三十日第一
審判決（民國九十年度易字第一八一一號，起訴案號：臺灣彰化地方法院檢察署民國
九十年度偵字第七七０八號），提起上訴，本院判決如左：
    主      文
上訴駁回。
　　理      由
一、公訴意旨略以：被告甲○○於民國（下同）九十年五月二十八日上午一時許，夥
    同姓名、年籍及住所均不詳之綽號「阿猴」、「眼鏡」、「臭抽」及「白仔」等
    四人，共同基於意圖為自已不法所有之犯意聯絡，至彰化縣彰化市○○路○段九
    一號「衛兵企業社」內，由甲○○在外把風，其餘四人入內竊取丙○○所持有之
    空白支票一本、印章五顆，得手後以此空白支票交付予他人作為訂金之用，嗣為
    警循線查獲，因認被告涉有刑法第三百二十一條第一項第四款結夥三人加重竊盜
    罪嫌云云。
二、按案件曾經判決確定者，應諭知免訴之判決，刑事訴訟法第三百零二條第一款定
    有明文；次按案件曾經判決確定者，應為免訴之判決，此項原則關於實質上一罪
    或裁判上一罪，均有其適用。連續犯係裁判上一罪，該項犯罪之一部判決確定者
    ，其效力及於全部，此項連續犯之判決，按諸司法院釋字第四十七號解釋，應以
    先確定者為有既判之拘束力，後確定者，應為免訴之諭知（參見最高法院四十七
    年臺非字第四二號判例）。
三、查本件被告前分別於：(1)八十九年十月八日九時許，在台中縣霧峰鄉省咨議會園
    區內，以插在電源孔鑰匙啟動電源之方式，竊取江梅子所有車牌號碼ＬＢＩ─６
    ７０號機車一輛。(2)九十年二月二十四日九時許，在基隆市○○街二六號之一前
    ，以自備鑰匙啟動電源之方式，竊取陳奎源所有車牌號碼ＲＷＬ─９８３號機車
    一輛。(3)九十年三月七日六時許，在基隆市○○路二○二號前，以自備鑰匙啟動
    電源之方式，竊取陳信良所有車牌號碼ＬＤＲ─７３３號機車一輛。(4)九十年三
    月十一日九時許，在台北縣瑞芳鎮○○路○段火車站旁，以插在機車電源孔上之
    鑰匙啟動電源之方式，竊取邱天來所有原於九十年三月六日八時許，在基隆市○
    ○街三十八號前失竊後，由不詳姓名者停置該處之車牌號碼ＬＤＭ─４１８號機
    車一輛。(5)九十年六月九日凌晨五時二十分許，在彰化縣彰化市○○路車站牌下
    ，以插在電源孔鑰匙啟動電源之方式，竊取乙○○所有原於九十年六月七日三時
    許，在彰化縣芳苑鄉○○村○○路一四一號前失竊後，由不詳姓名者停置該處之
    車牌號碼ＴＴＬ─７８８號機車一輛，得手後均供己代步使用等情，業經本院於
    九十年十月十八日以九十年度上易字第一九二六號判處有期徒刑一年四月，並於
    同日確定，有前述判決影本、台灣高等法院被告全國前案紀錄表及臺灣彰化地方
    法院檢察署刑案資料查註紀錄表各一份附卷可稽。
四、查公訴人起訴被告所犯之本案竊盜犯行，既均發生於上述前案確定判決最後審理
    事實法院宣示判決前，且先後行為時間緊接，觸犯犯罪基本構成要件相同之罪名
    ，顯係基於概括犯意為之，具有裁判上一罪之連續犯關係，其一部分之犯罪事實
    ，既經法院判處罪刑確定，已如前述，則公訴人所指本件犯行，應為前案確定判
    決效力所及。至前述本院九十年度上易字第一九二六號判決，其理由欄第三點指
    出：被告於九十年五月二十八日所竊得之財物為空白支票及印章等物，與該判決
    事實欄所認定被告偷竊機車之犯行，其竊取之財物種類不同，且被告自稱九十年
    五月二十八日是臨時起意所為，因認無連續犯之裁判上一罪關係，且將此部分退
    回予檢察官另行偵辦等情，固非無見，惟查竊盜罪係以竊取他人之動產為其構成
    要件，而動產之種類不一而足，難認行為人主觀上之概括犯意僅及於特定種類之
    財物，且查被告竊取機車之時間係自八十九年十月八日至九十年六月九日止，前
    述判決既認定被告於此時間內有竊盜之概括犯意，則被告辯稱本件於九十年五月
    二十八日之所為係臨時起意者，自無可採信，亦非能以竊盜財物之種類切割其主
    觀上概括之犯意。從而本案應認與前述判決所認定之犯罪事實有裁判上一罪之關
    係，揆諸首開規定及判例意旨，原審諭知免訴之判決，核無不合，上訴意旨，指
    摘原判決不當，非有理由，應予駁回。
五、至檢察官函請併辦（台灣台中地方法院檢察署九十年度偵字第二二四二六號）意
    旨另以：被告基於意圖為自已不法所有之概括犯意，連續於九十年三月二十日，
    在彰化市○○路竊取丁○○所有之身分證，復於同年三月二十二日，在台中縣龍
    井鄉○○路竊取戊○○所有車號ＪＢＲ─四三二號重型機車之行車執照等情，因
    認被告就此部分另犯竊盜罪，而與本件有裁判上一罪之連續犯關係云云。惟查本
    案被告甲○○被訴竊盜罪之犯行，既因為前案確定判決效力所及，應諭知免訴，
    已如前述，則本院依法即無從就此併辦部分併為審究，自應將此部分退回由檢察
    官另行依法處理，附此敘明。
六、末查被告於本院審理中坦承其取得上述空白支票後，因債權人催討債務而起意以
    他人名義簽發支票用以抵償等情，有扣案之支票簿一本（含使用過之支票三張）
    可證，起訴書雖敘及被告「得手後以此空白支票交付他人作為訂金之用」等語，
    但就被告是否以他人名義簽發支票，或其交付之空白支票是否已經記載票據之必
    要記載事項等情，均未論及，尚非能認其就偽造有價證券罪部分已有起訴，故應
    由檢察官就被告使用支票之償債行為是否涉有不法部分，另行依法處理，亦附此
    敘明。
七、據上論斷，應依刑事訴訟法第三百六十八條，判決如主文。
本案經檢察官己○○到庭執行職務。
中      華      民      國　  　九十一   年       八      月     七 　  日
                                    臺灣高等法院臺中分院刑事第六庭
                                        　審判長法　官　李　文　雄
                                                法　官　邱　顯　祥
                                                法  官　陳　嘉　雄
右正本證明與原本無異。
不得上訴。
                                                書記官  王　麗　英
中      華      民      國　  　九十一   年       八      月     七 　  日
                                                                        Ｒ
